【裁判字號】    99,台上,4242
【裁判日期】    990708
【裁判案由】    違反毒品危害防制條例等罪
【裁判全文】
最高法院刑事判決            九十九年度台上字第四二四二號
上  訴  人  甲○○
上列上訴人因違反毒品危害防制條例等罪案件，不服台灣高等法
院台南分院中華民國九十九年四月二十日第二審判決（九十九年
度上訴字第二二九號，起訴案號：台灣高雄地方法院檢察署九十
七年度毒偵字第八五六四號），提起上訴，本院判決如下：
    主  文
上訴駁回。
    理  由
按刑事訴訟法第三百七十七條規定，上訴於第三審法院，非以判
決違背法令為理由，不得為之。是提起第三審上訴，應以原判決
違背法令為理由，係屬法定要件。如果上訴理由書狀並未依據卷
內訴訟資料，具體指摘原判決不適用何種法則或如何適用不當，
或所指摘原判決違法情事，顯與法律規定得為第三審上訴理由之
違法情形，不相適合時，均應認其上訴為違背法律上之程式，予
以駁回。本件原判決維持第一審論處上訴人甲○○施用第一級毒
品罪刑之判決，駁回其在第二審之上訴，已敘明所憑之證據及認
定之理由，從形式上觀察，並無任何違背法令之情形。查上訴人
之尿液經台灣檢驗科技股份有限公司檢驗，係先以酵素免疫分析
法（ＥＩＡ）篩驗，再以氣相層析質譜儀分析法（ＧＣ／ＭＳ）
確認，其尿液中均呈嗎啡之陽性反應，有該公司濫用藥物檢驗報
告在卷可稽；第一審為求慎重，復函請法務部調查局以螢光偏極
免疫分析法篩驗，並以氣相層析質譜儀分析法確認，仍呈嗎啡陽
性反應，亦有該局鑑定書附卷可查；且系爭尿液檢體，係以上訴
人在監所之編號「四三四二」，由其自己封瓶，並於「尿液採集
作業確認書」上簽名按捺指紋，足認該送驗之尿液檢體確係上訴
人所排放者無訛；又上訴人前案施用第一級毒品時間（民國九十
九年九月十日，第一審九十七年度訴字第二一四二號），距本案
犯行（同月十二日）採尿時間，已相隔三十八小時以上，顯逾行
政院衛生署管制藥品管理局函釋所揭最長檢驗期限之二十六小時
。且前案所採集尿液之嗎啡濃度僅2300ng\ml ，本案卻高達2692
ng\ml ，堪認本次檢驗結果所呈現者，確非其前案犯行所遺留之
毒品反應。原審依憑上開檢驗報告及鑑定書等證據資料調查之結
果，認定其犯行，所為證據之取捨及判斷，核無不合。至原判決
認上訴人施用第一級毒品之時間，係於九十七年九月十二日上午
十時二十分許，在台灣高雄第二監獄採尿前回溯二十六小時內之
某時，已達於可得確定之程度，無礙於犯罪同一性之辨別，亦不
生違背法令之問題。上訴意旨，對於原判決究竟如何違背法令，
未依據卷內訴訟資料具體指摘，仍執前詞，再事爭辯，不符第三
審上訴之法定要件。其關於施用第一級毒品部分之上訴為違背法
律上之程式，應予駁回。再者，上訴人施用第二級毒品部分，係
犯毒品危害防制條例第十條第二項之罪，核屬刑事訴訟法第三百
七十六條第一款之案件，既經第二審判決，自不得上訴於第三審
法院，上訴人猶就此部分提起上訴，於法不合，應併駁回之。
據上論結，應依刑事訴訟法第三百九十五條前段，判決如主文。
中    華    民    國  九十九  年    七    月    八    日
                      最高法院刑事第十庭
                          審判長法官  花  滿  堂
                                法官  黃  正  興
                                法官  陳  東  誥
                                法官  林  錦  芳
                                法官  洪  昌  宏
本件正本證明與原本無異
                                      書  記  官
中    華    民    國  九十九  年    七    月   十二   日
                                                      v

司法院資訊處製作；財團法人民間司法改革基金會備份。
